【裁判字號】    89,易,1645
【裁判日期】    890614
【裁判案由】    妨害自由
【裁判全文】
臺灣板橋地方法院刑事判決                        八十九年度易字第一六四五號
    公  訴  人  臺灣板橋地方法院檢察署檢察官
    被      告  乙○○
右列被告因妨害自由案件，經檢察官提起公訴（八十九年度偵字第七一一九號），本
院判決如左：
    主  文
乙○○共同以強暴妨害人行使權利，累犯，處有期徒刑肆月，如易科罰金以佰元折
算壹日。
    事  實
一、乙○○前有殺人未遂及違反麻醉藥品管理條例之前科，並於民國（下同）八十三
    年五月二十七日因違反同一條例案件，經本院判處有期徒刑七月，同年六月二十
    七日判決確定，並於八十四年七月十三日縮短刑期而執行完畢。詎仍不知悔改，
    於八十九年四月二日下午三時許，見丙○○駕駛其所有車牌號碼ＤＪ－五八九九
    號自用小客車，正欲離開臺北縣三重市○○○路一０七號附近之停放地點時，竟
    與真實姓名及年籍不詳綽號「翻沙」之成年男子，共同基於犯意之聯絡，先由乙
    ○○以強拉之方式阻止丙○○關閉後車門，向丙○○表示其為遊民，希望給他幾
    百元使用等語，丙○○聞言未予理會，乙○○乃與該名綽號「翻沙」之成年男子
    ，以分別站在丙○○上揭自用小客車前、後之強暴方式，強行攔阻丙○○致妨害
    其駕駛汽車行進之權利。丙○○見狀只得下車，並因而與乙○○及綽號「翻沙」
    之人發生扭打（均未成傷），適為巡警發覺查獲，始偵悉上情。
二、案經臺北縣警察局三重分局報告臺灣板橋地方法院檢察署檢察官偵查起訴。
    理  由
一、訊據被告乙○○固供承於右揭時地先拉住丙○○所有前開自用小客車之後車門，
    再與綽號「翻沙」之人分別站在丙○○車子前後，以及二人嗣與丙○○曾發生扭
    打等情不諱在卷，惟矢口否認有被訴之妨害自由犯行，辯稱：當天係因綽號「翻
    沙」之友人被丙○○撞到而受傷，他們是要去向丙○○要新臺幣（下同）三百元
    之醫藥費，丙○○有承認是他撞到的，他們站在丙○○車子前後，是因丙○○不
    願賠償云云。惟查右開事實，迭據被害人丙○○於警詢、檢察官偵訊及本院調查
    時指訴歷歷在卷（見偵查卷第九頁、第二八頁背面及本院八十九年五月十九日訊
    問筆錄），核與當時同在丙○○車上之證人李秀妹與甲○○二人於警訊中指訴之
    情節相符，自堪予採信。又證人甲○○於本院調查時到庭具結證稱：並未聽見被
    告說丙○○有撞到人要賠償之情事等語（見八十九年五月十九日訊問筆錄），且
    被告於本院審理時自承其友人「翻沙」發生車禍時，並未在場而沒有看到經過，
    復不知「翻沙」之真實姓名、年籍及住所，現無法與友人「翻沙」聯絡上等情屬
    實在卷（見八十九年五月三十一日審判筆錄），是以並無證據可資證明被告前開
    所辯，本件係肇自丙○○駕車撞傷其友人「翻沙」並拒絕賠償云云，果屬真實，
    堪認被告前揭所辯各節，無非係事後圖卸刑責之詞，均不足採信。被告與該名綽
    號「翻沙」之男子上開所為，顯已達以強暴妨害人行使權利之程度，故本件事證
    明確，被告犯行堪以認定，應予依法論科。
二、核被告乙○○所為，係犯刑法第三百零四條第一項之強制罪。又被告與該名真實
    姓名及年籍不詳綽號「翻沙」之成年男子間，顯有犯意之聯絡與行為之分擔，應
    論以共同正犯。末查被告乙○○前於八十三年五月二十七日因違反麻醉藥品管理
    條例案件，經本院判處有期徒刑七月，同年六月二十七日判決確定，並於八十四
    年七月十三日縮短刑期而執行完畢，有臺灣高等法院檢察署刑案紀錄簡覆表乙份
    在卷可參，其於受有期徒刑之執行完畢後，五年以內再犯有期徒刑以上之本罪，
    為累犯，應依刑法第四十七條之規定加重其刑。爰審酌被告犯罪之動機、目的、
    手段、所生危害、所欲取得之不法利益僅三百元，及犯罪後猶飾詞卸責之態度等
    一切情狀，處如主文所示之刑，並諭知易科罰金之折算標準，以資懲儆。
據上論斷，應依刑事訴訟法第二百九十九條第一項前段，刑法第二十八條、第三百零
四條第一項、第四十七條，罰金罰鍰提高標準條例第一條前段、第二條，判決如主文
。
本案經檢察官伍逸康到庭執行職務
中      華      民      國      八十九      年      六    月    十四    日
                                臺灣板橋地方法院刑事第三庭
                                      法  官    陳志揚
右正本證明與原本無異。
如不服本判決，應於判決送達後十日內向本院提出上訴狀 (應附繕本) ，上訴於
臺灣高等法院。
                                      書記官    陳慶樹
中      華      民      國      八十九      年    六    月  十九    日
附錄本案論罪科刑法條全文：
刑法第三百零四條
  以強暴、脅迫使人行無義務之事或妨害人行使權利者，處三年以下有期徒刑、拘役
  或三百元以下罰金。
  前項之未遂犯罰之。


司法院資訊處製作；財團法人民間司法改革基金會備份。
